臺灣士林地方法院行政訴訟判決　
110年度交字第171號
原      告  林水興  
被      告  臺北市交通事件裁決所

代  表  人  蘇福智  
訴訟代理人  吳維中  
上列當事人間交通裁決事件，原告不服被告中華民國110年5月24
日北市裁罰字第22-A00N5P149號裁決，提起行政訴訟，本院判決
如下：
    主      文
原告之訴駁回。
訴訟費用新臺幣參佰元由原告負擔。　　　　
    事實及理由
壹、程序事項：
　　本件原告因不服被告於民國110年5月24日以北市裁罰字第22
    -A00N5P149號違反道路交通管理事件裁決書（下稱原處分）
    ，裁處其罰鍰新臺幣（下同）9,000元，吊銷駕駛執照，一
    年內不得考領駕駛執照，提起行政訴訟，依行政訴訟法第23
    7條之1規定，應適用交通裁決事件訴訟程序，本院並依同法
    第237條之7規定，爰不經言詞辯論，逕為判決。
貳、實體事項：
一、爭訟概要：
　　臺北市政府警察局中正第一分局（下稱舉發機關）博愛路派
    出所員警認原告於110年4月14日12時28分許，駕駛車牌號碼
    000-0000號營業小客車（下稱系爭汽車），在臺北市○○區○○
    ○路○段0號，有「駕駛執照吊扣期間駕駛小型車」之違規事
    實，而於同日填製臺北市政府警察局掌電字第A00N5P149號
    舉發違反道路交通管理事件通知單（下稱舉發通知單）當場
    舉發原告，並記載應到案日期為110年5月14日前（嗣更新為
    110年6月2日前，見本院卷第50、66頁）。原告於110年4月1
    5日向被告提出申訴，經舉發機關函復違規事實屬實，原告
    於110年5月24日向被告申請開立裁決書，被告乃於同日作成
    原處分，依道路交通管理處罰條例第21條第1項第5款、第4
    項、第67條第3項等規定，裁處原告罰鍰9,000元，吊銷駕駛
    執照，一年內不得考領駕駛執照。原告不服，遂提起本件行
    政訴訟。
二、原告起訴主張：
　㈠員警說伊違規停車，限伊於10分鐘內將系爭汽車移走，然伊
    之駕照暫時被扣留不能移車，員警竟因此要開無照駕駛之罰
    單。伊當下亦有告知警察伊朋友去拿汽車維修用之材料，等
    一下就會回來，伊也馬上聯絡朋友，惟朋友未接電話，員警
    竟然要開無照駕駛，真的非常冤枉。伊嗣後向被告申訴亦被
    駁回。伊為了駕照審驗，有詢問承辦人員伊之駕照有無正常
    ，承辦人員說伊駕照正常，有欠紅單然伊有辦分期付款18個
    月，但因伊有違規記點所以駕照要吊扣兩個月，從110年3月
    23日至110年5月22日。惟伊於5月23日去被告處所卻無法領
    回，被告稱伊之駕照於110年6月7日被吊銷。伊駕照已被扣
    兩個月，這兩個月都靠打零工維生，有一頓沒一頓，亦無親
    人，還需向朋友借錢始能度日，唯一仍可維生之工作就是駕
    駛計程車。現在疫情嚴重，原本可以申請紓困補助，現因駕
    照的關係，零工工作少，補助的錢也無法領取。伊現已66歲
    ，找不到其他工作，想要穩定的過生活。請法官還伊公道，
    幫伊爭取駕照歸回等語。
  ㈡並聲明：原處分撤銷。
三、被告答辯略以：
　㈠經查公路監理資訊系統資料，原告小客車駕駛執照因在6個月
    內，違規記點共達6點以上，於110年3月23日至被告櫃台執
    行駕照吊扣在案（吊扣期間：110年3月23日起至110年4月22
    日止），復經舉發機關就違規事實查復略以：經查原告於前
    揭時、地，駕駛系爭汽車，因占用卸貨停車格，為舉發機關
    員警攔查，續查原告駕駛執照於記點吊扣期間，員警即依道
    路交通管理處罰條例第21條第1項第5款「駕駛執照吊扣期間
    駕車」舉發在案。檢視監視器影像（檔案名稱：0000000林
    水興計程車申訴案路口監視器（1）.mp4），影片時間11：3
    8：57，系爭汽車出現於畫面右上之卸貨停車格；影片時間1
    1：40：14，原告自駕駛座下車，顯見系爭汽車係原告自行
    駕駛至該處停放，原告確有駕駛執照吊扣期間駕車之事實。
 ㈡並聲明：原告之訴駁回。
四、本院之判斷：
　㈠按「汽車駕駛人，有下列情形之一者，處新臺幣六千元以上
    一萬二千元以下罰鍰，並當場禁止其駕駛：... 五、駕駛執
    照吊扣期間駕駛小型車或機車。... 」、「第一項第三款、
    第四款之駕駛執照，均應扣繳之；第五款並吊銷其駕駛執照
    。」、「汽車駕駛人，曾依本條例其他各條規定吊銷駕駛執
    照者，一年內不得考領駕駛執照。」，道路交通管理處罰條
    例第21條第1項第5款、第4項、第67條第3項定有明文。　
　㈡經查，原告駕駛系爭汽車，於上揭時、地，有「駕駛執照吊
    扣期間駕駛小型車」等情，有舉發通知單、舉發機關110年4
    月27日北市警中正一分交字第1103021142號函、110年6月29
    日北市警中正一分交字第1103024939號函、駕駛人基本資料
    、汽車駕照吊扣銷執行單報表（記點吊扣期間自110年3月23
    日起至同年4月22日止）等件附卷可稽（見本院卷第54、64-
    65、74-75、78-80頁）。
  ㈢原告雖主張：員警說伊違規停車，限伊於10分鐘內將系爭汽
    車移走，然伊之駕照暫時被扣留不能移車，員警竟因此要開
    無照駕駛之罰單，伊當下有告知警察伊朋友去拿汽車維修用
    之材料，等一下就會回來，伊也馬上聯絡朋友，惟朋友未接
    電話，員警竟然要開無照駕駛，真的非常冤枉等語。然查，
    本院當庭勘驗本件違規地點路口監視器及舉發員警密錄器錄
    影檔案，其中違規地點路口監視器勘驗結果為：「①檔案名
    稱0000000林水興計程車申訴案路口監視器(1).MOV：錄影畫
    面一開始右上角顯示時間為西元2021年4月14日11：38：58
    （此為錄影畫面所示時間，下同），可看見日間光線充足，
    視距良好，有聲音。卸貨停車格無人停車（見本院卷第132
    頁擷取畫面45）。於11：38：59，可看見系爭汽車（如紅色
    圓框所示）行駛至卸貨停車格（見本院卷第132頁擷取畫面4
    6）。於11：39：03，可看見系爭汽車（如紅色圓框所示）
    暫停於卸貨停車格（見本案卷第133頁擷取畫面47）。於11
    ：40：13，可看見原告（如紅色圓框所示）從系爭汽車之駕
    駛座下車（見本院卷第133-134頁擷取畫面48）。於11：40
    ：16，可看見原告（如紅色圓框所示）從系爭汽車之駕駛座
    走出，並欲關上車門（見本院卷第134-135頁擷取畫面49）
    。於11：40：19，可看見原告（如紅色圓框所示）向系爭汽
    車之右側移動（見本院卷第135頁擷取畫面50）。於11：40
    ：23，可看見原告（如紅色圓框所示）移動至系爭汽車之右
    側（見本院卷第136頁擷取畫面51）。於11：40：26，可看
    見原告（如紅色圓框所示）打開系爭汽車之右側車門（見本
    院卷第137頁擷取畫面52）。②檔案名稱0000000林水興計程
    車申訴案路口監視器(2).MOV：錄影畫面一開始右上角顯示
    時間為西元2021年4月14日11：43：41（此為錄影畫面所示
    時間，下同），可看見日間光線充足，視距良好，有聲音。
    系爭汽車（如紅色圓框所示）右側車門持續開啟（見本院卷
    第138頁擷取畫面53）。於11：50：35，可看見警A（如紅色
    圓框所示）暫停於系爭汽車之左後方（見本院卷第139頁擷
    取畫面54）。於11：50：52，可看見警A（如紅色圓框所示
    ）移動至系爭汽車左前側（見本院卷第140頁擷取畫面55）
    。於11：51：04，可看見警A（如紅色圓框所示）移動至系
    爭汽車前方（見本院卷第141頁擷取畫面56）。於11：51：1
    1，可看見警A（如紅色圓框所示）移動至系爭汽車之右側（
    見本院卷第142頁擷取畫面57）。」（見本院卷第178-179頁
    ），且依舉發員警密錄器錄影檔案（檔案名稱：2021_0414_
    115945_001.MOV、2021_0414_120414_001.MOV）勘驗結果，
    員警詢問原告：「你剛剛從哪裡開來這的？」等語，原告回
    稱：「我就從中山北路把他開過來。」等語，員警回稱：「
    啊你就不能開啊」等語，原告回稱：「稍微體諒一下。」等
    語（見本院卷第157-158頁），另員警告以：「你剛才那個
    監視器都有錄到了。」、「你就是有開過來了啊。」、「對
    不對？」等語，原告回稱：「啊稍微體諒一下。」等語（見
    本院卷第158-159頁），員警告以：「最主要你還是一樣無
    照、無照開過來了嘛。」等語，原告回稱：「啊我、看可不
    可以給我體諒一下。」等語（見本院卷第160頁）。經核，
    倘原告並未駕駛系爭汽車，其當於員警為本件舉發時，陳述
    此等有利於己之事實，然其卻自承駕駛系爭汽車，且於員警
    指稱其駕駛系爭汽車時，懇請員警體諒，參以前揭違規地點
    路口監視器畫面勘驗結果，原告駕駛系爭汽車停放本件違規
    地點，並自系爭汽車駕駛座下車，是原告確有於110年4月14
    日12時28分許，在上開地點，駕駛系爭汽車。而原告汽車駕
    駛執照前經吊扣，吊扣期間為110年3月23日起至同年4月22
    日，有汽車駕照吊扣銷執行單報表在卷可證（見本院卷第80
    頁），原告亦知悉其汽車駕駛執照於上開期間經吊扣，有原
    告所提駕駛執照執行單附卷可佐（見本院卷第32頁），則原
    告於駕駛執照吊扣期間駕車之事實，應堪認定。
  ㈣至原告主張：伊現已66歲，找不到其他工作，唯一仍可維生
    之工作就是駕駛計程車等語。惟按違反道路交通管理處罰條
    例第21條第1項第5款之規定（即駕駛執照吊扣期間駕駛小型
    車）者，依同條第4項後段之規定，裁罰機關應吊銷其駕駛
    執照，此係立法者考量維護交通安全之公共利益所訂定，且
    該處分所限制之權利，亦僅限於駕駛車輛部分（且1年後即
    得重新考領駕駛執照），況原告此部分主張，並非法定得減
    輕或免除處罰之事由，自無從據以為對其有利之認定。
五、綜上所述，原告於前揭時、地，確有「駕駛執照吊扣期間駕
    駛小型車」之違規事實，舉發機關據以製單舉發，被告並依
    道路交通管理處罰條例第21條第1 項第5款、第4項、第67條
    第3 項、違反道路交通管理事件統一裁罰基準及處理細則及
    違反道路交通管理事件統一裁罰基準表之規定，裁處原告罰
    鍰9,000元，吊銷駕駛執照，一年內不得考領駕駛執照，核
    無違誤。是原告訴請撤銷原處分，為無理由，應予駁回。
六、本件判決基礎已臻明確，兩造其餘之攻擊防禦方法經本院斟
    酌後，核與判決不生影響，無一一論述之必要，併予敘明。
七、本件第一審裁判費為300元，應由原告負擔，爰確定第一審
    訴訟費用額如主文第2項所示。
八、據上論結，本件原告之訴為無理由，依行政訴訟法第237條
    之7、第237條之8第1項、第98條第1項前段，判決如主文。
中　　華　　民　　國　　111 　年　　2 　　月　　11　　日
　　　　　　　　　行政訴訟庭　法　官　林宜靜
以上為正本係照原本作成。
如不服本判決，應於判決送達後20日內，向本院提出上訴狀並表
明上訴理由（原判決所違背之法令及其具體內容或依訴訟資料可
認為原判決有違背法令之具體事實），其未載明上訴理由者，應
於提出上訴後20日內向本院補提理由書（上訴狀及上訴理由書均
須按他造人數附繕本，如未按期補提上訴理由書，則逕予駁回上
訴），並應繳納上訴裁判費新臺幣750元。
中　　華　　民　　國　　111 　年　　2 　　月　　11　　日
                              書記官  廖引鳳